【裁判字號】    99,簡上,1009
【裁判日期】    991116
【裁判案由】    妨害家庭
【裁判全文】
臺灣板橋地方法院刑事判決            99年度簡上字第1009號
公  訴  人  臺灣板橋地方法院檢察署檢察官
被      告  任肇國
即  上訴人
選任辯護人  孫世群律師
上列上訴人即被告因妨害家庭案件，不服本院 99 年度簡字第
4376 號中華民國 99 年 7 月 22 日第一審判決（提起公訴案號
：99 年度調偵字第 235 號），提起上訴，本院管轄之第二審合
議庭判決如下：
    主  文
上訴駁回。
    事實及理由
一、本案經本院審理結果，認原審以被告任肇國係犯刑法第239
    條後段之相姦罪，遂引用刑事訴訟法第 449 條第 2 項、第
    3 項、第 454 條第 2 項，刑法第 239 條、第 41 條第 1
    項前段，刑法施行法第1 條之1 ，因被告於準備程序自白，
    逕以簡易判決處刑，量處被告任肇國有期徒刑6 月，如易科
    罰金，以新臺幣（下同）1,000 元折算1 日，認事用法及量
    刑均無不當，應予維持，並引用原審判決書記載之事實、證
    據及理由（詳如附件）。另起訴書犯罪事實欄第二行末至第
    三行首所記載：於「民國98年9 月14日至15日上午間某時」
    ，因被告於本院審理時供稱，伊與黃菁芳相姦時間，應該是
    98年9 月14日晚上等語。爰更正犯罪時間為「98年9 月14日
    晚上」。
二、被告上訴意旨略以：被告與告訴人前妻黃菁芳係國泰人壽之
    同事，因黃菁芳多次向被告吐露長期與告訴人感情不睦，致
    被告對黃菁芳產生同情，進而發生情愫，被告事後才發現，
    黃菁芳幾次欲與告訴人離婚，卻遭告訴人一再拒絕，因而多
    次離家出走，告訴人已先對其妻撤回告訴，並於去年底與黃
    女離婚，僅留下無端遭捲入之被告，被告自幼即喪父，由母
    親一手含辛茹苦拉拔長大，進入國泰人壽基層服務，目前尚
    有乙筆四十萬元貸款尚未清償，因一時迷失，糊塗誤犯錯誤
    ，亦於公司受到應有處分，本件檢察官起訴認定之相姦行為
    僅有1 次，被告亦於原審第一次開庭即當庭認罪，再徵諸類
    似情形之判決，刑期均在3 個月左右，亦有被告未認罪僅判
    處2 個月，其中99年簡字第6969號案件被告更產下一子，亦
    僅判處3 個月有期徒刑，足證原審判決量刑過重，被告已了
    解自身錯誤，亦多次向原告表達和解意願，至今雖未能與告
    訴人達成和解，仍請念及被告一時糊塗，給予被告自新機會
    ，請從輕量刑云云。
三、訊據上訴人即被告任肇國對原審判決認定之犯罪事實坦承不
    諱，核與告訴人陳俊諻於檢察官偵查時指訴之情節相符，並
    有黃菁芳配偶欄記載告訴人陳俊諻之戶籍謄本乙份（見98年
    度偵字第29746 號卷第9 頁）、現場照片24幀（見上開偵卷
    第11-13 頁）、被告與黃菁芳至探索愛戀會館消費之發票折
    票價及用餐之早餐券5 張在卷足資佐證，而證人黃菁芳於檢
    察官偵查時證述有擁抱之親密事實，告訴人99年9 月15日在
    台北縣中和市○○路○ 段118 號11樓之4 租屋處採集衛生紙
    送驗，經檢測結果，為混合檢體，含有女性XX反應以及男性
    XY反應，此有博微生物科技股份有限公司分子生物實驗室DN
    A 基因圖譜型別分析報告在卷可稽（見98年度偵字第29746
    號卷第17頁）；又採集被告及黃菁芳2 人口腔黏膜作DNA 比
    對，經比對被告及黃菁芳2 人口腔棉棒檢出之STR DNA 型別
    與博微生物科技股份有限公司分子生物實驗室DNA 基因圖譜
    型別分析報告之衛生紙似然比為2.994X10^7（10^7符號代表
    10之7 次方），研判衛生紙上DNA 不排除為被告及黃菁芳所
    留，此有99年2 月25日法醫清字第0995100001號法務部法醫
    研究所血清證物鑑定書在卷可稽（見99年度調偵字第235 號
    卷第5 頁），足認被告前開自白核與事實相符，堪予採信，
    本件事證明確，被告相姦犯行堪以認定。至於博微生物科技
    股份有限公司分子生物實驗室DNA 基因圖譜型別分析報告雖
    記載送件日期為98年10月13日，而告訴人陳稱，伊早上撿到
    後，當天送檢，伊把衛生紙送檢時間為98年9 月15日，伊是
    送給和平檢驗所，再由其轉送給博微，所以時間上會有出入
    ，故此並無矛盾之處，併此敘明。
四、按量刑輕重，係屬事實審法院得依職權自由裁量之事項，苟
    已斟酌刑法第57條各款所列情狀而未逾越法定刑度，不得遽
    指為違法（最高法院72年度臺上字第6696號、75年度臺上字
    第7033號判例參照）。又在同一犯罪事實與情節，如別無其
    他加重或減輕之原因，下級審量定之刑，亦無過重或失輕之
    不當情形，則上級審法院對下級審法院之職權行使，原則上
    應予尊重，亦有最高法院85年度臺上字第2446號裁判意旨可
    資參酌。經查，原審對被告任肇國犯相姦罪，援引上開法條
    予以論罪，其認事用法並無違誤，原審於量刑時並已審酌被
    告犯罪動機、手段、所生危害、其生活狀況、智識程度，未
    與告訴人達成和解及犯後態度等一切情狀，量處主文所示之
    刑。又衡其與告訴人在同一職場任職，知悉告訴人家庭狀況
    ，育有三稚子，上有父母親需要照顧，被告竟不知檢點，介
    入告訴人婚姻關係，造成告訴人妻子離家棄子，婚姻破裂，
    家庭亦崩解，其惡性不輕，且迄今未與告訴人達成和解等情
    ，尚難執此遽認原審之量刑有何不當之處，衡酌上開情狀，
    被告以此為由提起上訴，亦屬無理由，應予駁回。
五、據上論斷，應依刑事訴訟法第455 條之1 第1 項、第3 項、
    第368 條、第373 條，判決如主文。
本案經檢察官簡志祥到庭執行職務。
中    華    民    國    99    年    11    月    16    日
                  刑事第三庭審判長法  官  樊季康
                                  法  官  連雅婷
                                  法  官  陳伯厚
上列正本證明與原本無異。
如不服本判決，應於判決送達後10日內敘明上訴理由，向本院提
出上訴狀 (應附繕本) ，上訴於臺灣高等法院。其未敘述上訴理
由者，應於上訴期間屆滿後20日內向本院補提理由書「切勿逕送
上級法院」。
                                  書記官  高建華
中    華    民    國    99    年    11    月    16    日
附錄論罪科刑法條全文：
中華民國刑法第239條
（通姦罪）
有配偶而與人通姦者，處 1 年以下有期徒刑。其相姦者亦同。

司法院資訊處製作；財團法人民間司法改革基金會備份。
